Config:
  hfst:
    Gen: ../../generator-gt-norm.hfstol
    Morph: ../../analyser-gt-norm.hfstol
  xerox:
    Gen: ../../generator-gt-norm.xfst
    Morph: ../../analyser-gt-norm.xfst
    App: lookup

Tests:

  Adjective - times:
    times+A+Sg+Nom: times
    times+A+Attr: timmâ
    times+A+Sg+Gen: timmáás
    times+A+Sg+Acc: timmáás
    times+A+Sg+Ill: timásân
    times+A+Sg+Loc: timásist
    times+A+Sg+Com: timásáin
    times+A+Sg+Abe: timmáásttáá
    times+A+Ess: timesin
    times+A+Par: timesid
    times+A+Pl+Nom: timáseh
    times+A+Pl+Gen: timásij
    times+A+Pl+Acc: timásijd
    times+A+Pl+Ill: timásáid
    times+A+Pl+Loc: timásijn
    times+A+Pl+Com: [timásijguin, timásijgijn]
    times+A+Pl+Abe: timásijttáá
